【裁判字號】    89,上易,1154
【裁判日期】    890607
【裁判案由】    毀棄損壞
【裁判全文】
臺灣高等法院臺中分院刑事判決          民國八十九年度上易字第一一五四號
    上  訴  人
    即  被  告  甲○○
右上訴人，因毀棄損壞案件，不服台灣台中地方法院，八十九年度易字第九五七號，
中華民國八十九年四月十二日第一審判決（起訴案號：台灣台中地方法院檢察署八十
九年度偵字第二五八四號）提起上訴，本院判決如左：
    主      文
上訴駁回。
    事實及理由
一、本案經本院審理結果，認第一審判決認事用法及量刑均無不當，應予維持，並引
    用第一審判決書記載之事實、證據及理由（如附件）。
二、上訴人即被告甲○○在本院未提出其他有利之證據及辯解，其上訴無理由，應予
    駁回。
三、據上論斷，應依刑事訴訟法第三百七十三條、第三百六十八條，判決如主文。
本案經檢察官乙○○到庭執行職務。
中      華      民      國    八十九     年      六       月     七     日
                                  臺灣高等法院臺中分院刑事第九庭
審判長法  官  胡  森  田
                                              法  官  康  應  龍
                                              法  官  趙  春  碧
右正本證明與原本無異。
不得上訴。
                                              書記官  陳  曉  青
中      華      民      國    八十九     年      六       月     八     日
                                                                        Ｆ
台灣台中地方法院刑事判決                          八十九年度易字第九五七號
    公  訴  人  臺灣台中地方法院檢察署檢察官
    被      告  甲○○  男四十歲（民國○○○年○月○日生）
                        住台中市○○區○○街二五五之一巷一一號
                        身分證統一編號：Ｂ一二八二三六六三號
右列被告因毀棄損壞案件，經檢察官提起公訴（八十九年度偵字第二五八四號），本
院判決如左：
    主  文
甲○○共同損壞他人之大型冰箱兩台、瓦斯爐參個、桌椅伍組、碗盤、飲水機壹台、
酒櫃壹個等店內設備，足生損害於他人，累犯，處有期徒刑肆月，如易科罰金以參佰
元折算壹日。
    事  實
一、甲○○曾於民國（下同）八十五年三月間，因賭博案件，經臺灣臺中地方法院判
    處有期徒刑三月確定，於八十五年四月十一日易科罰金執行完畢，詎仍不知悔改
    。復因與丙○○間有債務糾紛，於八十八年十二月二十二日凌晨零時三十分許，
    夥同綽號「阿昌」及其他三名不詳姓名之成年男子，在臺中市○○區○○路六三
    ○號即丙○○所開設之「文和海產店」，欲找丙○○解決債務事宜，因丙○○不
    在店裡，亦不理會丙○○之妻戊○○之說明，竟與綽號﹁阿昌﹂等四名不詳姓名
    成年男子共同基於毀損之犯意聯絡，先行翻倒該店之桌子，並喝令綽號﹁阿昌﹂
    等四人﹁給他下去﹂ (即動手砸店之意），綽號﹁阿昌﹂等四人隨即動手翻倒店
    內桌椅，並持店內鐵椅砸毀丙○○所有之大型冰箱兩台、瓦斯爐三個、桌椅五組
    、碗盤、飲水機一台、酒櫃一個等店內設備，予以損壞，足以生損害於丙○○。
 二、案經丙○○訴由臺中市警察局第四分局報告臺灣臺中地方法院檢察署檢察官偵
     查起訴。
    理  由
一、訊據被告甲○○否認有前揭揭毀損犯行，辯稱：﹁伊曾於案發時間在該海產店對
    面之保安宮與朋友聊天，發現店內有伊不認識之四名男子爭吵，上前察看，看見
    該四名男子毀損店內物品，非伊所為﹂云云。經查：被告於右揭時地如何毀損該
    海產店物品設備等物乙節，業據告訴人丙○○在警偵訊指訴綦詳，且目擊證人戊○○於警訊時亦證稱：「當時有四名男子，先至我店內找我先生，因我先生不在
    ，其中一名男子即去我隔壁，叫於車內的甲○○到我店內，甲○○到店內問我先
    生去何處，我答稱不清楚，甲○○不相信即將店內客人剛結帳完的餐桌翻掉，並
    以台語向四名男子說「呼去」四名男子即將店內所有桌椅翻倒，並以店內的椅子
    損毀店內冰箱，碗盤及食品等店內設備」另丁○○亦於警訊時證稱：「當時我在
    店內炒菜，有四名男子到店內找老闆，其中一名外號叫阿昌我認識，但不熟，在
    找不到老闆後，即叫甲○○到店內，與老闆娘戊○○講了幾句話，即將店內客人
    已結帳完的餐桌翻掉：」、「：並以椅子破壞店內設備，店內原本用餐的兩桌客
    人，因驚慌而未結帳即離去」。足見被告所辯，顯為事後卸責之詞，應為不可採
    ，此外並有告訴人提出之現場照片十四幀附卷可憑。本件事證明確，被告犯行堪
    予認定。
二、核被告所為，係犯刑法第三百五十四條毀損器物罪；其與綽號﹁阿昌﹂等四名不
    詳姓名成年男子就上開犯行，具有犯意聯絡及行為分擔，均為共同正犯。又被告
    曾因賭博案件，經臺灣臺中地方法院判處有期徒刑三月確定，於八十五年四月十
    一日易科罰金執行完畢，有台灣台中地方法院檢察署刑案資料查註紀錄表在卷可
    稽，其於五年以內再犯本件有期徒刑以上之罪，為累犯，應依刑法第四十七條規
    定加重其刑。爰審酌被告犯罪之動機、目的、手段，犯罪所生之危害、犯罪後之
    態度等一切情狀，量處如主文所示之刑，並諭知易科罰金之折算標準。
據上論斷，應依刑事訴訟法第二百九十九條第一項前段，刑法第三百五十四條第、第
二十八條、第四十七條、第四十一條，罰金罰鍰提高標準條例第一條前段、第二條，
判決如主文。
中    華    民    國    八十  九  年      四        月      十二        日
                                        法  官  柯  崑  輝
右正本證明與原本無異。
如不服本判決，應於送達後十日內向本院提出上訴狀(須附繕本)，上訴於台灣高等
法院台中分院。
                                        書記官
中    華    民    國    八十   九 年       四       月       十二       日
附錄論罪科刑法條
中華民國刑法第三百五十四條：
毀棄、損壞前二條以外之他人之物或令致不堪用，足以生損害於公眾或他人者，處二
年以下有期徒刑、拘役或五百元以下罰金。


司法院資訊處製作；財團法人民間司法改革基金會備份。
